臺灣高等法院花蓮分院刑事判決　　　　99年度交上易字第36號
上　訴　人
即　被　告　王少峰
上列上訴人因過失傷害案件，不服臺灣花蓮地方法院99年度交易
字第104號中華民國99年11月9日第一審判決（起訴案號：臺灣花
蓮地方法院檢察署99年度偵字第3783號），提起上訴，本院判決
如下：
    主  文
上訴駁回。
王少峰緩刑貳年。
    事實及理由
一、證據能力：
    檢察官及被告於本院準備程序中陳明對於卷內供述或非供述
    證據均不爭執其證據能力，迄至本案言詞辯論終結前亦未聲
    明異議，本院審酌上開事證核無違法取證或不適合作為證據
    之情事，依刑事訴訟法第159條之5之規定，認均有證據能力
    ，先此敘明。
二、本院審理結果，認第一審判決被告王少峰犯過失傷害罪，處
    有期徒刑3月，如易科罰金，以新臺幣（下同）1千元折算壹
    日，核無不當，應予維持，並引用如附件第一審判決書記載
    之證據及理由。
三、被告上訴意旨略以：被告已坦承犯行，犯後態度可謂良好，
    被告已給付被害人1萬元醫藥費用，因被害人堅持要求15萬
    元和解，被告現全無收入及財產，致無法和解，並非無和解
    誠意。又被告肇事當時，交通號誌已為綠燈，被告以車速約
    20公里欲轉彎，被害人所騎機車以極快車速騎入待轉區，致
    發生本件車禍，被害人應有過失，原審未考慮上述情狀，量
    處被告有期徒刑3月，實嫌過重，爰依法提起上訴云云。
四、經查：
  1.本件被告於99年4月8日晚間10時40分左右，駕駛自小客車沿
    花蓮縣花蓮市○○路由東往西行駛，欲左轉往南行駛時，疏
    未注意被害人張韶芸騎乘機車停在待轉區而發生擦撞，造成
    被害人受傷之事實，有被告及被害人張韶芸之供述、道路交
    通事故現場圖、道路交通事故調查表(一)、(二)各1份及現
    場及被害人受傷之照片等事證在卷可按，事證明確。被告雖
    辯稱其車速僅20公里，是被害人以極快車速騎入待轉區，致
    發生本件車禍，被害人應有過失云云，惟被告於本院審理時
    對原審認定其過失傷害之事實，均不爭執，復無其他積極證
    據足認被害人有何過失之情形，被告此部分上訴意旨尚非可
    採。
  2.按量刑之輕重，係屬事實審法院得依職權自由裁量之事項，
    苟已斟酌刑法第57條各款所列情狀而未逾越法定刑度，不得
    遽指為違法。原審於量刑時，已就被告之年齡及智識程度、
    違規情節、被害人受傷情形、被告已賠償1萬元醫藥費用、
    就其他部分未能和解、賠償及被告犯後態度等一切情狀綜合
    考量，合於刑法第57條有關量刑時應注意事項之規定，並在
    法定刑範圍內為刑罰裁量職權之行使，於法並無違誤，被告
    上訴指摘原判決量刑過重云云，為無理由，應予駁回。
  3.查被告前曾犯詐欺等罪，受有期徒刑以上刑之宣告，於88年
    2月2日假釋出監，至88年7月12日假釋期滿執行完畢，有臺
    灣高等法院被告前案紀錄表附卷可稽，其於執行完畢後5年
    內未曾因故意犯罪受有期徒刑以上刑之宣告，本件因一時疏
    失，致罹刑典，於本院審理期間已與被害人達成和解，並全
    數給付，有和解書1份在卷可按，經此偵、審教訓，被告應
    能知所警惕，無再犯之虞，本院認所宣告之刑以暫不執行為
    適當，爰併予宣告緩刑2年，以啟自新。
據上論斷，應依刑事訴訟法第368條，刑法第74條第1項第2款，
判決如主文。
本案經檢察官朱秋菊到庭執行職務。
中    華    民    國   100    年    3     月    4     日
                  刑事庭審判長法  官  何方興
                              法  官  陳秋錦
                              法  官  林碧玲
以上正本證明與原本無異。
本件不得上訴。
中    華    民    國   100    年    3     月    4     日
                              書記官  李閔華
附錄本判決論罪之法律條文：
中華民國刑法第284條
因過失傷害人者，處6月以下有期徒刑、拘役或5百元以下罰金，
致重傷者，處1年以下有期徒刑、拘役或5百元以下罰金。
從事業務之人，因業務上之過失傷害人者，處1年以下有期徒刑
、拘役或1千元以下罰金，致重傷者，處3年以下有期徒刑、拘役
或2千元以下罰金。